

Juan Francisco Builes Montoya

Automatizador de pruebas de software



3216419260
Medellín - Antioquia
juanfranciscobumo@gmail.com
Juan Francisco Builes



Ingeniero de Software, Automatizador de Pruebas de Software, con experiencia en Selenium, Maven, Gradle, POM, Screenplay, GIT, winappdriver, BDD, Junit, Appium, Cucumber, ibm websphere message bróker, ibm websphere mq, Java, php, Devops, sql, Jenkins, testeo de servicios soap y rest. Además, con participación en el proceso de certificación en diferentes ciclos de vida del desarrollo, elaboración de estimaciones de tiempos, plan y diseño de pruebas, ejecución de casos de pruebas, reporte y registro de incidencias y manejo de metodologías agiles.

HABILIDADES E IDIOMAS

Inglés
Español

- Java
- Screenplay
- POM
- Cucumber
- Jenkins

- Devops
- Appium
- Selenium
- Plan de pruebas
- Servicios

EDUCACIÓN

2000 - 2006 Medellín, Colombia Educación secundaria

Institución Educativa Gabriel García

2008 - 2010

mondon Eddodiva Gabrier Garera

Medellín, Colombia

Centro de sistemas de Antioquia

2010-2017

Medellín, Colombia

Ingeniero de software

Institución universitaria tecnológico de Antioquia

Técnico en ensamble y mantenimiento de computadores

CERTIFICACIONES

2020

ISTQB® Certified Tester Foundation Level (CTFL)

Medellín, Colombia

EXPERIENCIA PROFESIONAL

Oct 2019 - Actualmente Medellín - Colombia

Quality Vision Technologies S.A. Analista de pruebas automatizadas

- Realizar pruebas automatizadas a servicios soap y rest.
- Realizar pruebas automatizadas a aplicaciones web.
- Realizar procesos de integración continua y despliegue continuo con jenkins.

Jun 2018 - Sep 2019

Tata Consultancy Services

Medellín - Colombia

Analista de desarrollo y pruebas automatizadas

- Realizar pruebas automatizadas a aplicaciones web.
- Dar soporte a bróker 7, bus 10, mq 7, mq8.

Jun 2018 - Sep 2019

Emtelco s.a

Medellín - Colombia

Analista de soporte técnico

 Dar soporte a los servicios de internet, iptv, telefonía por red de cobre y hfc a los técnicos de une telecomunicaciones.

Feb 2008 - Oct 2013

Laura s.a

Medellín - Colombia

Auxiliar de bodega

 Ayudar a almacenar el producto terminado en el centro de distribución, separar los pedidos del cliente y manejar el inventario del producto terminado.

Referencias

Nombre: Diana Camacho

Empresa: Qvisión

Ocupación: Analista de automatización

Celular: 312 8058948

Nombre: Laura Ramírez

Empresa: SQA

Ocupación: Analista de automatización

Celular: 3127355514

Nombre: José Fernando Gómez Empresa: Tata Consultancy Services Ocupación: Analista de desarrollo

Celular: 3042802015

JUAN FRANCISCO BUILES MONTOYA

CC: 1036625034